【裁判字號】    95,上訴,1119
【裁判日期】    950817
【裁判案由】    違反毒品危害防制條例
【裁判全文】
臺灣高等法院高雄分院刑事判決        95年度上訴字第1119號
上  訴  人  臺灣高雄地方法院檢察署檢察官
被      告  甲○○
上列上訴人因被告違反毒品危害防制條例案件，不服臺灣高雄地
方法院95年度訴字第1505號中華民國95年5月24日第一審判決（
起訴案號：臺灣高雄地方法院檢察署95年度毒偵字第1921號、併
辦案號：同署95年度毒偵字第3068號、第4872號、第4488號），
提起上訴，本院判決如下：
    主  文
原判決撤銷。
甲○○連續施用第一級毒品，處有期徒刑壹年貳月。
    事  實
一、甲○○因施用毒品案件，經臺灣桃園地方法院檢察署檢察官
    聲請臺灣桃園地方法院以93年度毒聲字第1566號裁定送觀察
    、勒戒後，認無繼續施用毒品之傾向，於民國93年12月21日
    觀察、勒戒執行完畢釋放，並經臺灣桃園地方法院檢察署檢
    察官於93年12月20日，以93年度毒偵字第4724、4800號及93
    年度毒偵緝字第381 號不起訴處分確定。詎仍不知悔改，明
    知海洛因係毒品危害防制條例第2 條第2 項第1 款所明定之
    第一級毒品，不得持有、施用，竟仍於前述觀察、勒戒執行
    完畢釋放後5 年內，復基於施用第一級毒品海洛因之概括犯
    意，自95年1 月20日下午10時30分許起至同年4 月24日某時
    許止，連續在其位於高雄縣鳳山市○○路○ 段53巷123 之4
    號住所處等處，以將第一級毒品海洛因摻水置入注射針筒注
    射身體之方式，不定期施用第一級毒品海洛因多次。嗣於95
    年1 月21日下午3 時20分許，在高雄縣仁武鄉○○路135 號
    前查獲，並徵得其同意採集尿液送驗之結果，呈嗎啡陽性反
    應，查獲上情；復於95年2 月3 日下午4 時30分許，為警在
    高雄市三民區○○○路與鼎山街口查獲，並徵得其同意採集
    尿液送驗之結果，呈嗎啡陽性反應。又於95年4 月4 日13時
    許，在高雄市新興區○○○路48號前，經警通知甲○○前往
    警局採尿送驗結果，呈現嗎啡陽性反應，又於95年4 月25日
    13 時20 分許，因竊盜案件經警詢問經其同意採尿而查悉上
    情。
二、案經高雄縣政府警察局仁武分局、高雄市政府警察局新興分
    局、三民第二分局報請臺灣高雄地方法院檢察署檢察官偵查
    起訴及移送併辦。
    理  由
一、被告甲○○未於本院審理時到庭，惟查上開事實，業據被告
    甲○○分別於警訊、偵查中及原審審理時供承不諱，而被告
    先後被警查獲，經警採其尿液送驗結果，均呈現嗎啡陽性反
    應，有台灣檢驗科技股份有限公司95年2 月8 日編號：KＺ00
    0000000000、95年5 月19日編號KＺ000000000000及高雄市立
    凱旋醫院95年2 月14日編號：A00000000 濫用藥物尿液檢驗
    報告各1 紙在卷可稽。足見被告之自白與事實相符，自得採
    為認定被告犯罪之證據。綜上所述，本件事證明確，被告之
    犯行，堪以認定。
二、查被告前因施用毒品案件，經臺灣桃園地方法院檢察署檢察
    官聲請臺灣桃園地方法院以93年度毒聲字第1566號裁定送觀
    察、勒戒後，認無繼續施用毒品之傾向，於93年12月21日觀
    察、勒戒執行完畢釋放，並經臺灣桃園地方法院檢察署檢察
    官於93年12月20日，以93年度毒偵字第4724、4800號及93年
    度毒偵緝字第381 號不起訴處分確定之事實，此有臺灣桃園
    地方法院檢察署檢察官上開不起訴處分書、臺灣高雄地方法
    院檢察署刑案資料查註紀錄表、全國施用毒品案件紀錄表及
    臺灣高等法院被告前案紀錄表等各1 份在卷可參。綜上，被
    告前因犯毒品危害條例第10條之罪經觀察、勒戒執行完畢釋
    放後5 年內，再犯本件施用毒品犯行，自應依法論科。
三、查海洛因係毒品危害防制條例第2 條第2 項第1 款所明定之
    第一級毒品，不得持有及施用，是核被告所為施用第一級毒
    品海洛因之行為，係犯毒品危害防制條例第10條第1 項之施
    用第一級毒品罪。其持有海洛因之低度行為，為施用第一級
    毒品海洛因之高度行為所吸收，不另論罪。其先後多次施用
    海洛因之犯行，時間緊接，方法相同，觸犯構成要件相同之
    罪名，顯係基於概括犯意為之，為連續犯，應依刑法第56條
    之規定論以一罪，並加重其刑。又公訴人雖未就被告自95年
    1 月23日起至同年4 月24日某時止施用海洛因之犯行起訴，
    惟被告此部分與起訴事實（被告95年1 月20日施用海洛因之
    行為，具有連續犯之裁判上一罪關係，為起訴效力所及，本
    院自得一併審理。被告行為後，刑法第56條連續犯之規定，
    業於94年1 月7 日修正公布刪除，並於95年7 月1 日施行，
    則被告之犯行，因行為後新法業已刪除連續犯之規定，此刪
    除雖非犯罪構成要件之變更，但顯已影響行為人刑罰之法律
    效果，自屬法律有變更，依新法第2 條第1 項規定，比較新
    、舊法結果，仍應適用較有利於被告之行為時法律即舊法論
    以連續犯（最高法院95年第8 次刑事庭會議決議參照），併
    此明。
四、原審予以被告論科，固非無見，惟查被告自95年2 月5 日起
    至同年4 月24日止施用海洛因之犯行，雖未經公訴人起訴，
    惟被告此部分與起訴事實，具有連續犯之裁判上一罪關係，
    為起訴效力所及，自應一併審理，原審未及審酌，自有未合
    。公訴人上訴意旨，執此指摘原判決不當，為有理由，自應
    由本院將原判決撤銷改判。爰審酌被告經觀察、勒戒後，仍
    未能戒絕其毒癮，足證前開保安處安措施已難收矯治其惡性
    ，惟念其於犯罪後坦承犯行及所犯為自戕行為等一切情狀，
    量處如主文第2項所示之刑，以資懲儆。
五、被告經合法傳喚，無正當理由不到庭，爰不待其陳述逕行判
    決。
據上論斷，應依刑事訴訟法第369 條第1 項前段、第364 條、第
371 條、第299 條第1 項前段，毒品危害防制條例第10條第1 項
、刑法第11條、修正前刑法第56條，判決如主文。
本案經檢察官林惠到庭執行職務。
中    華    民    國    95    年    8     月    17    日
                  刑事第三庭    審判長法  官   周賢銳
                                      法  官   黃仁松
                                      法  官   謝宏宗
以上正本證明與原本無異。
如不服本判決應於收受本判決後10日內向本院提出上訴書狀，其
未敘述上訴理由者，並得於提起上訴後10日內向本院補提理由書
狀（均須按他造當事人之人數附繕本）「切勿逕送上級法院」。
中    華    民    國    95    年    8     月    18    日
                                      書記官   熊惠津
附錄本件判決論罪科刑法條：
毒品危害防制條例第10條第1項
施用第一級毒品者，處 6 月以上 5 年以下有期徒刑。
                                                A


司法院資訊處製作；財團法人民間司法改革基金會備份。
